---
subtitle: "Rapport Statistique v1.O"
cache: false
---

```{r}
#| label: lib

rm(list = ls())
expx <- FALSE
classeur <-"ic_obs1.xls"
#
library(baseph)
library(janitor)
library(tidyverse)
library(gtsummary)
library(kableExtra)
library(kableExtra)
library(labelled)
library(epiDisplay)
library(visdat)
library(sf)
library(mapsf)
library(colorspace)
library(xlsx)
#
theme_gtsummary_language(language = "fr", decimal.mark = ",")
options(OutDec = ",")
```

# Contrôle de l'échantillon


## Données manquantes

```{r}
#| label: fig-manq-apt
#| fig-cap: Données manquantes (questionnaire patient)

vis_dat(ttpat, palette = "qual")

```

# Description de la population


L'échantillon comporte `r nrow(ttpat)` cas pour `r ncol(ttpat)` variables.

## Profil du patient

### Démographie


```{r}
#| label: tbl-desc1
#| tbl-cap: Caractéristiques démographiques

ttpat |>
 dplyr::select(2:5) |>
 tbl_summary(missing = "no") |>
 modify_header(label ~ " ") |>
 add_n() |>
 bold_labels() |>
 pexptabph(
 lg = FALSE,
 exp = expx,
 nomfich = classeur,
 nomsheet = "desc1"
 )
```

```{r}
#| label: fig-pyr
#| fig-cap: Pyramide des âges
pyramid(ttpat$age2,ttpat$sexe, col.gender = c("pink", "lightblue"), binwidth = 10, main = "Pyramide des âges")
``` 


# Technique

Le risque $\alpha$ retenu a été de 0,05 & la puissance de 0,8. La seule donnée numérique (âge des patients) a été discrétisée. 

Toutes les données ont été présentées par le nombre pour chaque classe de réponse avec le pourcentage. Pour les réponses en oui/non seuls les `oui` ont été présentés.

Sauf indication contraires pour les tests simples un test du $\chi^2$ de Pearson a été utilisé sous réserve d'un effectif suffisant. À défaut un test exact de Fischer a été utilisé. Un modèle de régression logistique a été employé. Ce modèle de régression a été limité aux facteurs associés à la réponse en utilisant les critères ayant une la réponse significative avec un seuil p.value = 0,2 lors de l’étape précédente. Une recherche du meilleur modèle a été réalisée par un step-by-step descendant évaluée par le critère d’information d’Akaike. Des graphiques ont été réalisés pour les résultats importants.

L'analyse statistique a été réalisée grâce au logiciel **R**[@rstat] & à divers packages en particulier `tidyverse`[@tidy] & `baseph`[@baseph].


